# 关于利润分享计划费用的确认

提问人：yelin1987 时间：2022-07-06 09:21:48
求助陈版：
员工持股平台有如下约定：
1 、所持股份 3 年内（含 3 年）退出：配股份额（无需交合伙企业的份额费）无偿收回至预留池；认购份额按退出当年的份额定价于最近一次股权激励时转让给新的激励对象；
2 、所持股份 3 年以上退出：按退出当年的份额定价于最近一次股权激励时转让给新的激励对象；
份额定价由公司内部确定，一般为最近一次PE投资入股时每股股价的10%，也有可能为最近一期的每股净资产。
项目组讨论认为：
1.以上为权益结算的股份支付，非利润分享计划；
2.由于退出机制的限制，权益工具的公允价值不能直接用最近一次外部PE的入股价，至于如何确定尚没有可操作的办法。准备提请企业修改股份支付条款，对于服务期后可近乎自由转让。
以上，请陈版指导！
陈版回复：这种情况下的退出价格仍然是人为确定的，未能体现出标的股份于退出时的公允价值；同时这个计划本身也是封闭的，参与者不能将自己所获得的激励份额自主对外转让，故不属于股份支付，倾向于作为利润分享计划处理。
陈版，请问若作为利润分享计划，激励的费用该如何确认呢？

回答人：chenyiwei
在每期末，均应针对每个激励对象，分别测算以下金额：假设该激励对象在资产负债表日转让其所获得的激励股权，则其有权获得多少金额？以该金额作为相关负债的期末计量金额，该期末计量金额与期初余额之间的差额就是本期应确认的与该项利润分享计划相关的费用。